臺灣臺中地方法院刑事判決　　　　　　　100年度易字第908號
公　訴　人　臺灣臺中地方法院檢察署檢察官
被　　　告　黃明輝
上列被告因竊盜案件，經檢察官提起公訴（100年度偵緝字第222
號），被告於本院準備程序中就被訴之事實為有罪之陳述，經本
院合議庭裁定由受命法官獨任進行簡式審判程序審理，判決如下
：
    主          文
黃明輝毀越安全設備竊盜，累犯，處有期徒刑柒月。
    犯罪事實及理由
壹、程序方面
    刑事訴訟法第273條之1第1 項規定除被告所犯為死刑、無期
    徒刑、最輕本刑為3 年以上有期徒刑之罪或高等法院管轄第
    一審案件者外，於審判期日前之程序進行中，被告先就被訴
    事實為有罪之陳述時，審判長得告知被告簡式審判程序之旨
    ，並聽取當事人、代理人、辯護人及輔佐人之意見後，裁定
    進行簡式審判程序。查本案被告黃明輝被訴竊盜案件，非前
    開不得進行簡式審判程序之案件，經被告於本院審理時就被
    訴之事實為有罪之陳述，且經本院告知被告簡式審判程序之
    旨，聽取被告及檢察官之意見後，爰依刑事訴訟法第273 條
    之1 第1項規定裁定改依簡式審判程序審判之，先予敘明。
貳、實體方面
一、犯罪事實：
（一）黃明輝前於民國93年間，因竊盜案件，經臺灣基隆地方法
      院以94年度基簡字第229號判處有期徒刑6月確定；復因妨
      害兵役治罪條例案件，經臺灣基隆地方法院以94年度訴字
      第986號判決判處有期徒刑7月確定，嗣上開2 案件所處之
      刑，經臺灣基隆地方法院以95年度聲字第169 號裁定合併
      應執行有期徒刑1年確定，甫於95年8月10日縮短刑期執行
      完畢。詎其不知悛悔，復意圖為自己不法之所有，於98年
      9月19日清晨2時許，徒手破壞林偉程開設位於臺中市○○
      區○○路16巷4 號之「咕嚕火鍋店」廚房窗戶上之通風扇
      ，並自該通風扇爬入店內，竊取林偉程放置於店內之錢櫃
      內約新臺幣（下同）2千餘元之零錢及行動電話1支，得手
      後旋即離去。嗣於同日上午11時15分許，林偉程發現店內
      財物遭竊並報警處理，經警於店內採得竊嫌遺留之指紋送
      鑑後，鑑驗結果為與黃明輝左拇指指紋相符而悉上情。
（二）案經臺中市政府警察局烏日分局報告臺灣臺中地方法院檢
      察署檢察官偵查起訴。
二、上開犯罪事實，業據被告黃明輝於偵查中、本院行準備程序
    及審理時均坦承不諱，核與證人即被害人林偉程於警詢時、
    及偵查中指述情節相符，並有臺中市警察局烏日分局刑案現
    場勘察報告暨刑案現場照片6 張、內政部警政署刑事警察局
    98年10月6 日刑紋字第0980138009號鑑驗書、監視錄影翻拍
    畫面4 張等在卷可稽，足認被告之任意性自白核與事實相符
    。本案事證明確，被告犯行堪以認定，應依法論處。
三、查刑法第321 條業經總統於100 年1 月26日以華總一義字第
    10000015561 號令公布修正，並於100年1月28施行，本件被
    告前揭行為時刑法第 321條第1項第3款係規定：「犯竊盜罪
    而有左列情形之一者，處6月以上、5年以下有期徒刑：三、
    攜帶兇器而犯之者。」修正後之刑法第 321條第1項第3款則
    規定：「犯竊盜罪而有下列情形之一者，處6月以上、5年以
    下有期徒刑，得併科新臺幣10萬元以下罰金：三、攜帶兇器
    而犯之者。」是被告行為後法律已有變更，應依刑法第 2條
    第 1項之規定，為「從舊從輕」之比較。本案經比較新舊法
    結果，因修正前未規定得併科新臺幣10萬元以下罰金，故以
    修正前刑法第321 條之規定較有利於被告，自應適用修正前
    刑法第321條之規定。
四、按刑法第321 條第1項第第2款規定將「門扇」、「牆垣」、
    「其他安全設備」並列。則所謂「門扇」應專指門戶而言，
    指分隔住宅或建築物內外之出入口大門而言。而所謂「其他
    安全設備」，指門扇、牆垣以外，依社會通常觀念足認為防
    盜之一切設備者，即屬相當（最高法院著有25年上字第4168
    號判例參照）。窗戶具有防閑之效用，依社會通常之觀念，
    屬於維護安全之防盜設備，自屬同條文規定之安全設備；又
    刑法第321 條第1項第2款之「毀越」，指毀壞與踰越二種情
    形。次按毀越門扇而入室行竊，其越入行為即屬侵入住宅，
    已結合於所犯加重竊盜之罪質中，無更行構成侵入住宅罪之
    理（最高法院著有27年上字第1887號裁判可資參照）。是所
    謂「其他安全設備」，係指門扇、牆垣以外，依社會通常觀
    念足認為防盜之一切設備，而本案被告所毀損、踰越之通風
    扇亦具有防閑之效用，依社會通常觀念，屬於維護安全之防
    盜設備，自屬該條款所謂其他安全設備。核被告黃明輝所為
    ，係犯刑法第321 條第1項第2款之毀越安全設備竊盜罪。公
    訴人雖認被告另犯刑法第321 條第1項第1款之於夜間侵入有
    人居住之建築物罪，惟證人即被害人林偉程於警詢時證稱：
    伊開設位於臺中市○○區○○路16巷4 號之餐廳遭竊，伊係
    於98年9月19日上午11時15分許要開店時發現，昨天即98年9
    月18日是晚上10時許關店的等語（見警詢卷第2至3頁），依
    前開證述內容，可知證人即被害人林偉程所經營之火鍋店夜
    間並未有人顧店，復經臺中市政府警察局烏日分局員警於該
    現場勘察後，就現場勘察情形報告內容為「……嫌犯趁夜間
    該火鍋店內無人看管……」等語，此有臺中市警察局烏日分
    局刑案現場勘察報告1 份在卷可佐，足認被害人所經營之店
    面係屬夜間無人居住之建築物，是公訴人上開認定，容有誤
    會，附此敘明。又被告前有如犯罪事實欄所示之科刑及執行
    紀錄等情，有臺灣高等法院被告前案紀錄表1 份在卷可稽，
    其於受有期徒刑執行完畢後，5 年以內故意再犯本件有期徒
    刑以上之罪，為累犯，應依刑法第47條第1 項規定，加重其
    刑。爰審酌被告正值青壯，不思以一己之力，循正當方式獲
    取錢財，竟任意竊取他人財物滿足物慾，其犯罪動機及手段
    均值非難，兼衡被害人財物損失之程度、被告犯後坦承犯行
    之犯後態度，並考之被告國中畢業之智識程度、勉持之家庭
    經濟狀況【見100年度偵緝字第222號偵查卷附被告調查筆錄
    （第1 次）之受詢問人欄內容所載】等一切情狀，量處如主
    文所示之刑，以資懲儆。
據上論斷，應依刑事訴訟法第273之1 條第1項、第299條第1項前
段，刑法第2條第1項前段、（修正前）刑法第321 條第1項第2款
、第47條第1項，判決如主文。
本件經檢察官廖聖民到庭執行職務。
中    華    民    國    100    年    4    月    11    日
                  刑事第二庭   法  官  潘曉玫
以上正本證明與原本無異。
如不服本判決應於收受判決後10日內向本院提出上訴書狀，並應
敘述具體理由；其未敘述上訴理由者，應於上訴期間屆滿後20日
內向本院補提理由書狀(均須按他造當事人之人數附繕本)「切勿
逕送上級法院」。
告訴人或被害人對於判決如有不服具備理由請求檢察官上訴者，
其上訴期間之計算係以檢察官收受判決正本之日期為準。
                               書記官  張齡方
中    華    民    國    100    年    4    月    11    日
附錄本案論罪科刑法條全文
（修正前）中華民國刑法第321條（加重竊盜罪）
犯竊盜罪而有左列情形之一者，處 6 月以上、 5 年以下有期徒
刑：
一、於夜間侵入住宅或有人居住之建築物、船艦或隱匿其內而犯
    之者。
二、毀越門扇、牆垣或其他安全設備而犯之者。
三、攜帶兇器而犯之者。
四、結夥三人以上而犯之者。
五、乘火災、水災或其他災害之際而犯之者。
六、在車站或埠頭而犯之者。
前項之未遂犯罰之。